# 《企业会计准则解释 16 号》有关递延所得税确认

提问人：sybspxcpa 时间：2023-02-02 10:49:
1 、如果承租方未来无法获取足够的应纳税所得额，在适用《企业会计准则解释 16 号》时，承租方是否只确认递延所得税负债、而不确认递延所得税资产？
2 、使用权资产和租赁负债初始确认的递延所得税金额是否一定相等？
3 、使用权资产和租赁负债初始确认的递延所得税资产和负债是否可以净额列示？
请教陈版，谢谢！

回答人：chenyiwei
1 、是；
2 、是；
3 、请参阅《讲解 2010 》P285～286“所得税的列报”相关内容。个人理解在目前一般是不满足抵销列报条件的。

提问人：sybspxcpa 时间：2023-02-04 19:34:
Q;公司作为房屋承租人确认了使用权资产和租赁负债，但企业长期持续亏损，导致未来租赁期内预计无可用来弥补亏损的利润，未来不能产生足够的应纳税所得额。这种情况下是否还需要对上述使用权资产和租赁负债确认相关的递延所得税资产和负债？
A:依据《企业会计准则解释第 16 号（征求意见稿）》的规定判断：
1 、需为使用权资产相关的应纳税暂时性差异确认递延所得税负债。
2 、在考虑未来有无足够的应纳税所得额时，因递延所得税负债转回导致的应纳税所得额增加额也应包含在内。如果租金在租赁期内支付，租金支付期限与租赁期同步，则一般认为在考虑了与使用权资产相关的递延所得税负债转回影响后，未来租赁期内可以有足够的应纳税所得额，所以仍应确认递延所得税资产。只有当租金的付款期显著超出租赁期时（这种情况很少见）才不为超出租赁期的可抵扣暂时性差异（与租赁负债相关）确认递延所得税资产。
以上是陈版2022-12-1 回复的一个问题。按照陈版 2 点的回复，我的理解是无论未来是否有足够的应纳税所得额，因有租赁负债形成的递延所得税负债转回，仍可确认按所得税资产。也就是说，在适用解释 16 号时，不考虑未来是否有足够的应纳税所得额的影响，租赁业务要一并确认递延所得税资产与负债。
不知我的理解是否正确，请教陈版，谢谢！

回答人：chenyiwei
也不能过于绝对，如果租金预付（或者在租赁期内的较早期间内全部付清）导致递延所得税资产的转回快于递延所得税负债，仍有可能无法确认递延所得税资产。